# 黄金租赁避免风险设定的远期合约，为啥未被指定为套期工具？与指定的区别是什么？？

提问人：dongMEW 时间：2015-08-08 09:56:53
黄金租赁避免风险设定的远期合约，有的公司如江西铜业为啥在核算中未被指定为套期工具？与指定为套期工具的区别是什么？？
谢谢

回答人：chenyiwei
套期会计方法的使用门槛较高且操作复杂，并且是可选的而不是强制性的（即使满足准则规定的运用条件，也可以选择不使用套期会计方法），所以目前实际操作中使用套期会计方法的比例并不高。随着今后商品期货套期保值会计处理暂行规定的发布，在门槛降低和操作简化方面都将有所改善，预计使用面会有所扩大。

提问人：dongMEW 时间：2015-08-08 10:32:29
非常感谢陈版，那这种黄金租赁为了对冲的远期合约，在开仓时不核算，持有期间不管，待平仓时核算买卖损益，是吗？2.租入方当天就卖掉，是融资工具。后续租入方期末（每月？？）也按即期黄金价格核算交易性金融负债的公允价值变动损益吗？ 3 、这项租赁租入方能取得VAT发票抵扣进项吗？售出时不能开销项票吧？？
有点迷惘，感谢陈版指导！！

回答人：chenyiwei
持有期间应按公允价值计量且其变动计入损益，不是在交割日或平仓时才核算损益。不进行实物交割的不应开增值税专用发票。

提问人：dongMEW 时间：2015-08-08 14:40:40
陈版，那就是这项业务有两个公允价变动，一个是交易性金融负债还有一个就是远期合约.是这样的吗？那么远期合约的变动公允价依据是什么？

回答人：chenyiwei
公允价值变动除了衍生工具（远期合约）以外，未来需归还黄金的负债的金额也是随着金价的变动而变动，所以也有公允价值变动影响，这两项公允价值变动损益在一定程度上是可以抵销的。

提问人：holewoman35 时间：2015-08-10 19:37:20
陈版，我想顺着这个问题再请教一下。如果是用T+D的套保工具，交易所会每日计算收益，并对应的资金在账户中划转。那么，此时是应该作为公允价值变动损益，还是投资收益。如果入公允价值变动损益，这部分在现金流量表中又该如何体现。谢谢！！！

回答人：chenyiwei
建议参考《瑞华研究 2010 ～ 2014 汇编》“问题4-1-2（黄金T+D持仓盈亏的处理）”，逐日结算损益计入公允价值变动损益，现金流量表中列报为投资活动的现金流量。

提问人：xiaomaijinwang 时间：2015-08-11 17:28:49
陈版，有个关于黄金租赁远期合约的问题，想请教一下您： A公司开展黄金租赁业务，向P银行租借AU9999黄金 136 公斤，租入价格为259.01元/克，期限为 2015 年 01 月 29 日至 2015 年 07 月 28 日；同时委托银行进行套保，与银行签订了黄金远期业务合同，合同约定的远期价格为259.59元/克，方向为远期买入。现 2015 年 07 月 28 日到期，A公司委托B公司（B公司在上海黄金交易所有交易席位）购入 136 公斤黄金归还P银行，购入价格为218.95元/克。 问题： （ 1 ）公司的远期合约在持有期间确认了公允价值变动损益，这部分损益如何处理？ （ 2 ）对到期行权时账务处理： 借：交易性金融资产-成本-远期合约 35,304,240.00 借：交易性金融负债-公允价值变动-远期合约 3,327,920.00 贷：其他应付款-B公司
29,777,200.00 贷：公允价值变动损益-远期合约 3,327,920.00 贷：其他应付款-P银行5,527,040.00 请问陈版，上述账务处理是否正确？

回答人：chenyiwei
1 、远期合约持有期间的公允价值变动损益应计入当期损益（不采用套期会计的情况下）。 2 、远期合约的成本是零，不能同时在初始确认时确认等额的资产和负债。请说明该分录中的每个数字是怎样来的？

提问人：xiaomaijinwang 时间：2015-08-12 13:54:39
每月月末，按照上海黄金交易所AU9999的加权平均价作为计算公允价值的依据。 2015 年 6 月 30 日上海黄金交易所AU9999的加权平均价为235.12元/克。 持有远期合约期间确认的公允价值变动损益：（259.59-235.12）*136000=3327920元（损失）。 借：公允价值变动损益-远期合约 3327920 贷：交易性金融负债-公允价值变动-远期合约 3327920
到期行权时，委托B公司按照218.95元/克购入 136 公斤黄金归还P银行，应付B公司款项为： 136000 218.95=29777200 元。若按照远期合约执行， A 公司应支付价款为 136000 259.59=35304240元。这样就有一个差额：35304240-29777200=5527040。该差额应支付给P银行。 分录： 借：交易性金融资产-成本-远期合约 35,304,240.00 借：交易性金融负债-公允价值变动-远期合约 3,327,920.00 贷：其他应付款-B公司 29,777,200.00 贷：投资收益-远期合约 8,854,960.00 同时结转损益 借：投资收益-远期合约
3,327,920.00 贷：公允价值变动损益-远期合约 3,327,920.00 这个刚开始的想法。
但是后面考虑套期差异因支付给银行，就用了其他应付款-P银行 5,527,040.00这个分录。关键就是对描红的这里不甚理解。
对期货行权处理很费解，请陈老师指点一下。谢谢！

回答人：chenyiwei
6 楼的账务处理基本合理。但借方“交易性金融资产——成本”不恰当，如果是收取黄金实物，应确认为存货；如果是净额交割，则不用全额确认应收和应付，净额确认即可。